臺灣臺南地方法院民事判決
111年度重訴字第53號
原      告  第一商業銀行股份有限公司

法定代理人  邱月琴
訴訟代理人  黃佳琦
被      告  翁文鍾
上列當事人間請求清償債務事件，本院於民國111年3月17日言詞
辯論終結，判決如下：
    主  文
被告應給付原告美金捌拾陸萬肆仟元，及如附表所示利息暨違約
金。
訴訟費用由被告負擔。
    事實及理由
一、本件被告經合法通知，未於言詞辯論期日到場，核無民事訴
    訟法第386條各款所列情形，爰依原告之聲請，由其一造辯
    論而為判決。
二、本件原告主張：
　㈠訴外人FRUITAGEINTERNATIONEALCO.,LTD（下稱FRUITAGE公司）於民國109年12月7日邀同被告為連帶保證人，向原告借貸如附表編號1所示借款，雙方約定借款期間自109年12月7日起至110年5月6日止，自借款日起，每月付息1次，到期還清本金；借款利率按該幣別6個月倫敦銀行同業拆借利率（英文簡稱為LIBOR）加週年利率1.4%與該幣別6個月臺北外匯市場美金拆款利率（英文簡稱為TAIFX OFFICE RATE）加週年利率1.2%之較高利率計息；並約定FRUITAGE公司到期不履行時，除按到期日當日原告所訂該幣別一般外匯授信利率加週年利率2.5%支付遲延利息外，其逾期在6個月以內者，按遲延利息10%，其逾期超過6個月者，按遲延利息20%計付違約金。其後，FRUITAGE公司於110年3月30日又邀同被告與原告訂立外幣貸款展期約定書，與原告約定將系爭美金80萬元借款尚欠之本金餘額57萬4,000元之到期日展延至111年5月6日，借款利率自110年3月30日起，改按週年利率2.48%計付，到期不履行時，除按到期日當日原告所訂該幣別一般外匯授信利率與原告新臺幣放款利率加4.5%之較高利率支付遲延利息外，其逾期在6個月以內者，按遲延利息10%，超過6個月者，按遲延利息20%計付違約金。
　㈡FRUITAGE公司於109年9月10日邀同被告為連帶保證人，與原
    告訂立進口遠期信用狀借款契約；雙方約定FRUITAGE公司在
    美金200萬元之額度內與契約期間內循環借款使用，以資配
    合自備結匯款項，並悉數供為開發進口遠期信用狀，採購國
    外物資使用；FRUITAGE公司委請原告開發信用狀時，應另填
    具開發信用狀申請書，同時授權原告以借款配合FRUITAGE公
    司自備結匯款項支付該信用狀項下之匯票金額，並同意以該
    匯票金額扣除借款人自備結匯款項後之差額為借款之本金；
    契約期間自109年9月10日起至110年9月10日止；借款之利息
    ，自原告或原告國外代理銀行付款之日起至借款到期日止，
    按原告通知之一般外匯授信利率支付，原告並得依照借入外
    匯資金成本加碼利率隨時調整之；到期不履行時，除按到期
    日當日原告所訂該幣別一般外匯授信利率加週年利率2.5%支
    付遲延利息外，其逾期在6個月以內者，按遲延利息10%，其
    逾期超過6個月者，按遲延利息20%計付違約金。其後，原告
    先後因FRUITAGE公司申請開發信用狀而於如附表編號2至編
    號5所示借款日借貸如附表編號2至編號5所示借款金額予FRU
    ITAGE公司。嗣FRUITAGE公司復邀同被告與原告訂立進口遠
    期信用狀展期申請書兼約定書，與原告約定將如附表編號2
    至編號5所示借款之到期日，分別展延至如附表編號2至編號
    5所示到期日。
　㈢茲因FRUITAGE公司並未依約清償如附表編號1至編號5所示借
    款債務，依FRUITAGE公司與原告間之約定，如附表編號1至
    編號5所示借款之債務均應視為全部到期；且經原告核算結
    果，FRUITAGE公司至今尚欠如主文第1項所示之本金、利息
    及違約金仍未清償。為此，爰依連帶保證之法律關係，提起
    本訴。並聲明：如主文第1項所示。
三、被告經合法通知，未於言詞辯論期日到場，亦未提出書狀為
    任何聲明或陳述。
四、查，原告主張之事實，業據其提出與所述相符之保證書、約
    定書、借據、外幣貸款展期約定書、進口遠期信用狀借款契
    約、通知函稿等影本各1份、遠期信用狀授信記錄卡、開發
    信用狀申請書、約定事項、進口單據到達聲明書、進口遠期
    信用狀展期申請書兼約定書等影本各4份為證；被告對於原
    告主張之事實，已於相當時期受合法之通知，而於言詞辯論
    期日不到場，亦未提出準備書狀爭執，依民事訴訟法第280
    條第3項準用同條第1項規定，視同自認，原告主張之事實，
    自堪信為真正。
五、按稱消費借貸者，謂當事人一方移轉金錢或其他代替物之所
    有權於他方，而約定他方以種類品質、數量相同之物返還之
    契約；借用人應於約定期限內，返還與借用物種類、品質、
    數量相同之物；遲延之債務，以支付金錢為標的者，債權人
    得請求依法定利率計算之遲延利息，但約定利率較高者，仍
    從其約定利率；當事人得約定債務人於債務不履行時，應支
    付違約金，民法第474條第1項、第478條前段、第233條第1
    項、第250條第1項分別定有明文。次按，稱保證者，謂當事
    人約定，一方於他方之債務人不履行債務時，由其代負履行
    責任之契約；保證債務，除契約另有訂定外，包含主債務之
    利息、違約金、損害賠償及其他從屬於主債務之負擔，民法
    第739條、第740條亦有明文。又按，保證債務之所謂連帶，
    係指保證人與主債務人負同一債務，對於債權人各負全部給
    付之責任者而言，此就民法第272條第1項規定連帶債務之文
    義參照觀之甚明（最高法院109年度台上字第1016號判決參
    照）。查，因FRUITAGE公司並未依約清償如附表編號1至編
    號5所示借款債務，依FRUITAGE公司與原告間之約定，如附
    表編號1至編號5所示借款之債務均應視為全部到期；且經原
    告核算結果，FRUITAGE公司至今尚欠如主文第1項所示之本
    金、利息及違約金仍未清償，揆諸前開規定，FRUITAGE公司
    自應清償尚欠之本金、利息及違約金；而被告為FRUITAGE公
    司向原告所借前開借款之連帶保證人，依上開規定及說明，
    亦應就上開債務，對於原告負全部給付之責任。從而，原告
    本於連帶保證之法律關係，請求被告給付如主文第1項所示
    之本金、利息及違約金，洵屬有據，應予准許。
六、綜上所述，原告依連帶保證之法律關係，請求被告給付如主
    文第1項所示之本金、利息及違約金為有理由，應予准許。
七、據上論結，本件原告之訴為有理由，依民事訴訟法第385條
    第1項前段、第78條，判決如主文。
中    華    民    國   111    年    3     月    31    日
                  民事第五庭  法  官  伍逸康
以上正本係照原本作成。　　　　　　　　　
如不服本判決，應於送達後20日內，向本院提出上訴狀並表明上
訴理由，如於本判決宣示後送達前提起上訴者，應於判決送達後
10日內補提上訴理由書（附繕本）。
中　　華　　民　　國　　111 　年　　3 　　月　　31　　日
　　　　　　　　　　　　　　　書記官  康紀媛
附表：
編號  借款金額 （美金） 借款日  到期日  尚欠金額 （美金） 利  息 違  約  金  1 800,000元 109年12月7日 111年5月6日 574,000元 自110年6月7日起至111年5月6日止，按週年利率2.48%計算之利息，及自111年5月7日起至清償日止，按週年利率6.98%計算之利息。 自111年5月7日起至清償日止，其逾期在6個月以內者，按上開利率10%，其逾期超過6個月者，按上開利率20%計算之違約金。 2 100,800元   110年4月6日 111年4月6日 100,800元 自110年4月6日起至111年4月6日止，按週年利率2.48%計算之利息，及自111年4月7日起至清償日止，按週年利率7.7%計算之利息。 自111年4月7日起至清償日止，其逾期在6個月以內者，按上開利率10%，其逾期超過6個月者，按上開利率20%計算之違約金。 3  44,000元 110年6月28日 111年6月28日  44,000元 自110年6月28日起至111年6月28止，按週年利率2.48%計算之利息，及自111年6月29日起至清償日止，按週年利率7.7%計算之利息。 自111年6月29日起至清償日止，其逾期在6個月以內者，按上開利率10%，其逾期超過6個月者，按上開利率20%計算之違約金。 4  70,800元 110年7月14日 111年7月14日  70,800元 自110年7月14日起至111年7月14日止，按週年利率2.48%計算之利息，及自111年7月15日起至清償日止，按週年利率7.7%計算之利息。 自111年7月15日起至清償日止，其逾期在6個月以內者，按上開利率10%，其逾期超過6個月者，按上開利率20%計算之違約金。 5  74,400元 110年8月9日 111年8月9日  74,400元 自110年8月9日起至111年8月9日止，按週年利率2.48%計算之利息，及自111年8月10日起至清償日止，按週年利率7.7%計算之利息。 自111年8月10日起至清償日止，其逾期在6個月以內者，按上開利率10%，其逾期超過6個月者，按上開利率20%計算之違約金。